---
Formação Cientista de Dados - Prof. Fernando Amaral
Faça você mesmo
---

1.Crie duas variáveis Ana e Paulo e atribua a elas valores de suas idades, sendo respectivamente 8 e 12 anos. As variáveis devem ser do tipo inteiro. Imprima no console "A menina é mais velha" ou "O menino é mais velho" como resultado de um teste lógico.
```{r}
Ana <- 8L
Paulo <-12L

if (Ana > Paulo) 
    print("A menina é mais velha")  

  print("O menino é mais velho")
```
BOD é um objeto existente no R. Verifique qual a classe deste objeto.

```{r}
class(BOD)
```
Crie um vetor que armazene números de 1 a 10 e posteriormente imprima os valores pares
```{r}
#declaração do vetor
vetor <- c(1,2,3,4,5,6,7,8,9,10)

vetorPar <- vetor[vetor %% 2 ==0]
print(vetorPar)
#ou

for (i in vetor)
  if(vetor[i]%%2 == 0)
    print(vetor[i])

```
women é um dataframe existente no R. Imprima as 10 últimas linhas
```{r}
tail(women, n=10)
```
Use a função plot do R para produzir um gráfico do atributos Sepal.Width e Petal.Length do conjunto de dados Iris. O gráfico deve imprimir apenas das linhas 50 até 100.
```{r}
plot(iris)
novairis = iris[50:100,c(2,3)]
plot(novairis)
```
Crie dois vetores de tamanhos iguais, some as posições equivalentes dos vetores e imprima o resultado.
```{r}
vetor1 <- c(1,2,3,4)
vetor2 <- c(5,6,7,8)
print(vetor1 + vetor2)
```
Imprima o número de linhas, de colunas, nomes das linhas e nome das colunas do conjunto de dados CO2.
```{r}
dim(CO2)
dim(CO2)[1] 
dim(CO2)[2]
rownames(CO2)
colnames(CO2)
```

